【裁判字號】    95,交聲,514
【裁判日期】    950929
【裁判案由】    聲明異議
【裁判全文】
臺灣彰化地方法院交通事件裁定         95年度交聲字第514號
原處分機關  交通部公路總局臺中區監理所彰化監理站
異  議  人
即受處分人  甲○○
上列受處分人因違反道路交通管理處罰條例案件，對於交通部公
路總局臺中區監理所彰化監理站民國95年5月23日所為之處分（
彰監四字第裁64─I00000000號裁決書），聲明異議，本院裁定
如下：
    主  文
原處分撤銷。
甲○○不罰。
    理  由
一、聲明異議意旨略以：異議人所有車牌號碼TVO—842號輕型機
    車牌照已註銷2 年多，已未使用該機車，原處分對於異議人
    加以處罰，實有不當，應予撤銷，爰依法聲明異議云云。
二、按汽車駕駛人，汽車使用吊銷、註銷之牌照行駛者，處汽車
    所有人新臺幣（下同）3,600 元以上10,800元以下罰鍰，道
    路交通管理處罰條例第12條第1 項第4 款定有明文。又本條
    例之處罰，受舉發違反道路交通管理事件之受處罰人，認為
    受舉發之違規行為應歸責他人者，應於舉發違反道路交通管
    理事件通知單應到案日期前，檢附相關證據及應歸責人相關
    證明文件，向處罰機關告知應歸責人，處罰機關應即另行通
    知應歸責人到案依法處理，道路交通管理處罰條例第85條定
    有明文。
三、經查：
  (一)異議人辯稱，系爭機車業已損壞並辦理註銷，是其弟之友人
    將該車牽離並修好後所騎乘等語，核與證人即異議人之弟柳
    永興之友人乙○○於本院訊問時證稱：其曾於94年8 月5 日
    下午5 時許，騎乘車牌號碼TVO —842 號輕型機車，行經彰
    化縣田中鎮○○路○○路街口處為警攔檢（參見本院95年7
    月24日訊問筆錄）等語相符，並有彰化縣警察局彰警交字第
    I00000000 號舉發違反道路交通管理事件通知單1 紙附卷可
    參，核屬相符。是證人乙○○曾於前揭時地，騎乘車牌號碼
    TVO —842 號輕型機車之事實，應堪認定。
  (二)又異議人即輕型機車之所有人甲○○已將該車牌辦理註銷，
    且已善盡對該機車之管理責任，就上開交通違規之行為，應
    歸責於真正之駕駛人即證人乙○○，自不能任令異議人負責
    ，原處分機關所為之處分，尚有未洽之處。是異議人本件之
    聲明異議為有理由，應由本院將原處分撤銷，另為其不罰之
    裁定。至案外人乙○○就前開違規行為應受之處罰部分，應
    由原處分機關另為適法之處理，附此敘明。
據上論斷，應依道路交通案件處理辦法第20條前段，裁定如主文
。
中    華    民    國    95    年    9     月    29    日
                  交通法庭            法  官  唐中興
以上正本證明與原本無異。
如不服本裁定，應於裁定送達後5日內，向本院提出抗告狀 (須
附繕本)。
中    華    民    國    95    年    9     月    29    日
                                      書記官  施惠卿


司法院資訊處製作；財團法人民間司法改革基金會備份。
